臺灣高等法院刑事裁定
109年度聲字第1297號
聲  請  人  臺灣高等檢察署檢察官
受  刑  人  邱毅林



上列聲請人因受刑人數罪併罰有二裁判以上，聲請定其應執行之
刑（聲請案號：臺灣高等檢察署109年度執聲字第524號），本院
裁定如下：
    主  文
甲○○犯如附表所示各罪所處之刑，應執行有期徒刑貳年肆月。
    理  由
一、聲請意旨略以：上列受刑人甲○○因違反毒品危害防制條例等
    數罪，先後經判決確定如附表，應依刑法第53條、第51條第
    5款規定，定其應執行之刑，爰依刑事訴訟法第477條第1項
    聲請裁定等語。
二、按「裁判確定前犯數罪者，併合處罰之。但有下列情形之一
    者，不在此限：一、得易科罰金之罪與不得易科罰金之罪。
    二、得易科罰金之罪與不得易服社會勞動之罪。三、得易服
    社會勞動之罪與不得易科罰金之罪。四、得易服社會勞動之
    罪與不得易服社會勞動之罪」、「前項但書情形，受刑人請
    求檢察官聲請定應執行刑者，依第51條規定定之」、「數罪
    併罰，有二裁判以上者，依第51條之規定，定其應執行之刑
    」、「數罪併罰，分別宣告其罪之刑，依下列各款定其應執
    行者：……五、宣告多數有期徒刑者，於各刑中之最長期以上
    ，各刑合併之刑期以下，定其刑期。但不得逾30年」，刑法
    第50條第1項、第2項、第53條、第51條第5款分別定有明文
    。再者，法律上屬於自由裁量之事項，有其外部性界限及內
    部性界限，並非概無拘束。依據法律之具體規定，法院應在
    其範圍選擇為適當之裁判者，為外部性界限；而法院為裁判
    時，應考量法律之目的，及法律秩序之理念所在者，為內部
    性界限。法院為裁判時，二者均不得有所踰越。在數罪併罰
    ，有二裁判以上，定其應執行之刑時，固屬於法院自由裁量
    之事項，然仍應受前揭外部性界限及內部性界限之拘束（最
    高法院94年度台非字第233號判決意旨參照）。又刑事訴訟
    法第370條第2項「前項所稱刑，指宣告刑及數罪併罰所定應
    執行之刑」、第3項「第1項規定，於第一審或第二審數罪併
    罰之判決，一部上訴經撤銷後，另以裁定定其應執行之刑時
    ，準用之」之規定，已針對第二審上訴案件之定應執行之刑
    ，明定有不利益變更禁止原則之適用；而分屬不同案件之數
    罪併罰有應更定執行刑之情形，倘一裁判宣告數罪之刑，曾
    經定其執行刑，再與其他裁判宣告之刑定其執行刑時，在法
    理上亦應同受此原則之拘束，亦即，另定之執行刑，其裁量
    所定之刑期，不得較重於前定之執行刑加計後裁判宣告之刑
    之總和（最高法院103年度台抗字第707號、第674號裁定意
    旨參照）。另定應執行之刑，應由犯罪事實最後判決法院之
    檢察官聲請該法院裁定之，不能因犯罪之一部分所科之刑業
    經執行完畢而認檢察官之聲請為不合法，予以駁回，至已執
    行部分應如何處理，係檢察官指揮執行問題，與定應執行刑
    之裁定無涉（最高法院93年度台抗字第621號、94年度台抗
    字第47號裁定意旨參照）。
三、經查：受刑人因犯如附表所示之罪，經如附表所示法院各判
    處如附表所示之刑，均經分別確定在案，此有臺灣士林地方
    法院106年度訴字第186號刑事判決、臺灣宜蘭地方法院107
    年度侵訴字第2號刑事判決、本院107年度上訴字第580號刑
    事判決、107年度軍侵上訴字第6號刑事判決、最高法院108
    年度台上字第2782號刑事判決及本院被告前案紀錄表等附卷
    可參。受刑人所犯上開各罪中，有得易科罰金亦得易服社會
    勞動之罪（附表編號1），復有不得易科罰金亦不得易服社
    會勞動之罪（附表編號2至3），雖已合於刑法第50條第1項
    但書規定，惟受刑人已請求檢察官聲請定其應執行刑，有「
    刑事聲請狀」在卷可憑，自應依據刑法第50條第2項規定，
    依同法第51條規定定其應執行刑。茲檢察官聲請最後事實審
    之本院就受刑人所犯如附表所示之罪定應執行之刑，本院審
    核後認檢察官之聲請於法並無不合，爰就受刑人所犯如附表
    所示之罪，依刑法第51條第5款限制加重原則規定之外部性
    界限（即以最長期宣告刑有期徒刑1年10月為下限，以宣告
    刑總和有期徒刑2年8月為上限），並參酌如附表編號1至2所
    示之罪曾經本院以108年度聲字第1956號裁定應執行有期徒
    刑9月確定等情【是此時裁量所定之刑期，不得較重於前定
    執行刑（有期徒刑9月）加計其餘裁判之宣告刑（有期徒刑1
    年10月）總和有期徒刑2年7月】，再考量受刑人之犯罪次數
    、情節及貫徹刑法量刑公平正義理念等情（按受刑人所犯如
    附表所示之罪，有持有第二級毒品、對14歲以上未滿16歲女
    子為性交、公務員假借職務上之機會，故意犯毀棄公務員職
    務上掌管之物品等罪之別，犯罪類型、犯罪態樣迥異，犯罪
    動機、目的、手段難認相同，自難認具最低可非難性），定
    受刑人應執行之刑。
據上論斷，應依刑事訴訟法第477條第1項，刑法第50條第2項、
第53條、第51條第5款，裁定如主文。
中　　華　　民　　國　　109 　年　　4 　　月　　17　　日
                  刑事第十八庭  審判長法　官  吳炳桂
                                      法　官  葉乃瑋
                                      法　官  黃紹紘
以上正本證明與原本無異。
如不服本裁定，應於收受送達後5日內向本院提出抗告狀。
                                      書記官  于  誠
中　　華　　民　　國　　109 　年　　4 　　月　　17　　日

附表
編    號  1 2 3 罪    名  毒品危害防制條例（持有第二級毒品罪） 妨害性自主罪 （對14歲以上未滿16歲女子為性交罪） 妨害公務 （公務員假借職務上之機會，故意犯毀棄公務員職務上掌管之物品罪） 宣 告 刑  有期徒刑3月 有期徒刑7月 有期徒刑1年10月 犯罪日期  不詳時間（民國106年5月1日上午7時20分許查獲） 106年7月2日 106年1月10日 偵查機關年度案號  臺灣士林地方檢察署106年度偵字第9644號 臺灣宜蘭地方檢察署106年度偵字第7363號 臺灣士林地方檢察署106年度偵字第9644號 最後事實審 法院 臺灣高等法院 臺灣高等法院 臺灣高等法院  案號 107年度上訴字第580號 107年度軍侵上訴字第6號 107年度上訴字第580號  判決日期 107年10月16日 108年1月8日 107年10月16日 確定判決 法院 臺灣高等法院 臺灣高等法院 最高法院  案號 107年度上訴字第580號 107年度軍侵上訴字第6號 108年度台上字第2782號  確定日期 107年10月16日 108年2月14日 108年11月13日 是否為得易科罰金之案件  是 否 否 是否為得易服社會勞動之案件  是 否 否 備    註  臺灣士林地方檢察署107年度執字第7078號（已執行完畢） 臺灣宜蘭地方檢察署108年度執字第1289號 臺灣士林地方檢察署108年度執字第6265號（臺灣宜蘭地方檢察署109年度執助字第81號）   編號1至2業經臺灣高等法院以108年度聲字第1956號裁定應執行有期徒刑9月確定（臺灣宜蘭地方檢察署108年度執更字第664號）